【裁判字號】    92,裁,917
【裁判日期】    920704
【裁判案由】    地價稅
【裁判全文】
最  高  行  政  法  院  裁  定                    九十二年度裁字第九一七號
    抗  告  人  臺灣省漁會
    代  表  人  甲○○
    訴訟代理人  張國清律師
右抗告人因與相對人臺北縣政府稅捐稽徵處間地價稅事件，對於中華民國九十一年五
月二十日臺北高等行政法院九十年度訴字第二八一八號裁定提起抗告，本院裁定如左
︰
    主  文
抗告駁回。
抗告訴訟費用由抗告人負擔。
    理  由
一、本件抗告人因地價稅事件，不服相對人對八十四年度至八十六年度地價稅之核課
    ，循序提起行政訴訟，原法院以：訴願之提起，應自行政處分達到或公告期滿之
    次日起三十日內為之。訴願事件，提起訴願逾法定期間或未於訴願法第五十七條
    所定期間內補送訴願書者，應為不受理之決定，分別為同法第十四條第一項及第
    七十七條第二款所明定。本件抗告人於民國八十九年八月七日收受相對人八十九
    年七月二十五日八九北稅法字第一一六○○八號復查決定書，因其設址臺北縣三
    重市，無在途期間可資扣除，計其提起訴願期間，應自八十九年八月八日起算，
    至同年九月六日（星期三）屆滿，抗告人遲至八十九年九月八日始向相對人所屬
    三重分處提起訴願，訴願決定以其訴願已逾法定不變期間，不予受理，自無不合
    ，抗告人復對之提起行政訴訟，顯非合法等由，而裁定駁回其訴，核無不合。
二、抗告意旨謂其於原審曾主張提起訴願縱逾法定不變期間，惟原處分顯屬違法或不
    當，應有訴願法第八十條之適用，而原審亦得將訴願決定撤銷，發回訴願機關重
    為決定，然原審均未審酌，亦未敘明何以不採，實有不備理由之違法云云，指摘
    原裁定不當。查訴願法第八十條第一項前段固規定提起訴願因逾法定期間而為不
    受理決定時，原行政處分顯屬違法或不當者，原行政處分機關或其上級機關得依
    職權撤銷或變更之。惟此項規定係賦予原行政處分機關或其上級機關對於顯然違
    法或不當而已確定之行政處分，得本於行政監督功能，依職權另予以變更或撤銷
    而已，於逾期提起之訴願，應由程序上為不受理決定不生影響，此觀該條文「提
    起訴願因逾法定期間而為不受理決定」自明。抗告人非得更行提起行政訴訟據以
    請求行政法院將原處分撤銷或變更，行政法院亦難依此規定而審酌。至抗告人所
    引八十九年度各級行政法院行政訴訟法律座談會法律問題六決議，僅供辦案參考
    ，並無拘束本院效力，且該法律問題：「高等行政法院如認定訴願決定從程序上
    不受理之案件，有違法之情形時，得否將訴願決定撤銷，發回原訴願機關重為決
    定」，係指如訴願未逾期而誤為逾期致為不受理決定，該訴願決定違法情形，與
    本件情形不同，難以援用。本件抗告意旨難認有理由，應予駁回。
三、依行政訴訟法第二百七十二條、第一百零四條、民事訴訟法第四百九十二條第一
    項、第九十五條、第七十八條，裁定如主文。
中    華    民    國    九十二      年      七        月      四        日
                    最 高 行 政 法 院  第 一 庭
                                審 判 長 法  官      黃  綠  星
                                         法  官      黃  合  文
                                         法  官      蔡  進  田
                                         法  官      黃  璽  君
                                         法  官      廖  宏  明
右  正  本  證  明  與  原  本  無  異
                                         法院書記官  邱  彰  德
中    華    民    國    九十二      年      七        月      七        日


司法院資訊處製作；財團法人民間司法改革基金會備份。
